# 长期股权投资、合并财务报表、合营安排三项准则实务操作指南（瑞华）

提问人：chenyiwei 时间：2014-8-28 02:43:18
此次发布的长期股权投资、合并财务报表和合营安排三项准则操作指南，是在财政部发布的相关会计准则单行本中的准则应用指南基础上，参考了IFRS体系下对应的准则应用指南和其他相关技术资料编写的，是对财政部发布的准则应用指南的补充，并就一些常见技术问题明确本所的统一技术立场。仅供各位参考，不当之处请各位指正！
附件 1 《企业会计准则第 2 号——长期股权投资（ 2014 年修订）》实务操作指南8.19.pdf (1.1 MB, 下载次数: 11547)
2014-8-28 02:41 上传
附件 2 《企业会计准则第 33 号——合并财务报表（ 2014 年修订）》实务操作指南8.19.pdf (1.69 MB, 下载次数: 13285)
2014-8-28 02:41 上传
附件 3 《企业会计准则第 40 号——合营安排》实务操作指南8.19.pdf
(1005.53 KB, 下载次数: 9052)
2014-8-28 02:41 上传

回答人：chenyiwei
此次发布的长期股权投资、合并财务报表和合营安排三项准则操作指南，是在财政部发布的相关会计准则单行本中的准则应用指南基础上，参考了IFRS体系下对应的准则应用指南和其他相关技术资料编写的，是对财政部发布的准则应用指南的补充，并就一些常见技术问题明确本所的统一技术立场。仅供各位参考，不当之处请各位指正！
附件 1 《企业会计准则第 2 号——长期股权投资（ 2014 年修订）》实务操作指南8.19.pdf (1.1 MB, 下载次数: 11547)
2014-8-28 02:41 上传
附件 2 《企业会计准则第 33 号——合并财务报表（ 2014 年修订）》实务操作指南8.19.pdf (1.69 MB, 下载次数: 13285)
2014-8-28 02:41 上传
附件 3 《企业会计准则第 40 号——合营安排》实务操作指南8.19.pdf
(1005.53 KB, 下载次数: 9052)
2014-8-28 02:41 上传

提问人：palgrave 时间：2014-08-31 16:47:51
感谢！另外，瑞华有没有其他准则的实务操作指南？

回答人：chenyiwei
抱歉，目前没有。我们只是针对若干重点准则编制了实务操作指南。

提问人：雷雷 sir 时间：2014-9-18 19:56:44
陈版：长期股权投资准则实务操作指南第 20 页，成本法的适用范围中，如下图所示：“但是，只要投资方凭借其直接持有和......”这句话和后面的内容不连，是不是遗漏了内容？

回答人：chenyiwei
抱歉，只要投资方凭借其直接持有和间接持有的股权投资，能够对被投资单位实施控制时，其对该被投资单位的直接持股不论比例高低，都应采用成本法核算。

提问人：hslq009 时间：2014-9-10 16:53:08
这会可以下载了，嘿嘿

回答人：chenyiwei
__yEs、先生 发表于 2014-9-19 11:53
投资方对联营企业的权益性投资，其中一部分通过风险投资机构、共同基金、信托公司或包括投连险基金在内的类 ... 1、这条是指投资方在合并报表层面的处理。即投资方通过其所控制的“风险投资机构、共同基金、信托公司或包括投连险基金在内的类似主体”间接持有合营企业或联营企业的部分权益时，在合并报表层面（其中已把该主体纳入合并报表范围），可以选择对这部分间接持有部分采用公允价值计量（也可选择调整为权益法核算，但一旦选定一种做法即成为会计政策，应一贯运用）。
2 、由于重大影响的性质是通过直接持股和间接持股的合计综合确定的，因此不需“其余部分单独考虑具有重大影响是才可以使用权益法核算”。即使其余部分单独看不具有重大影响的，由于直接＋间接具有重大影响，也不影响对直接持股部分采用权益法核算。

提问人：zoujiecpa 时间：2014-09-23 15:45:38
陈老师：在执行新准则之前，投资方按照原合并报表准则的规定将被投资方作为联营企业或合营企业采用权益法核算，但根据新合并报表准则，应将其作为子公司自购买日纳入合并报表。这段话没有明白？权益法核算的公司也要合并报表吗？恳请老师指导！！感谢！

回答人：chenyiwei
指因为新旧合并报表准则对“控制”的定义和判断标准发生变化，在原准则下认为属于合营或联营企业的被投资单位，在修订后合并报表准则下认为属于子公司的情形。

提问人：asdlinlvhe 时间：2014-09-23 20:12:50
我下载了，怎么一另存为，就转成了记事本格式了。什么都看不到

回答人：chenyiwei
不要另存为，直接左键点击下载。

提问人：ivancheng 时间：2014-10-03 14:33:14
长期股权投资准则的【例 4 】及【例 5 】的其他综合收益在会计处理上有不一致： 【例 4 】持股2%的可供出售金融资产增加50%的持股比例转为长期股权投资，这个其他综合收益需要转入当期损益； 【例 5 】持股20%的长期股权投资增加40%的持股比例，由成本法转为权益法核算，而这个里面的其他综合收益不需要转入当期损益。 对于【例 5 】准则有这样的要求，可是我理解即使在【例 4 】中这2%的股权并未处置，为什么需要转入当期损益呢？【例 4 】及【例 5 】为什么会存在不一致的会计处理呢？

回答人：chenyiwei
请搜索操作指南和本版面上对“跨越会计处理界线”问题的相关讨论。

提问人：Winifred_w 时间：2014-10-20 13:33:33
其他新修订的准则陈老师啥时候有实务操作指南啊？期待！

回答人：chenyiwei
有计划对公允价值计量准则编写实务操作指南（但该项工作的优先级较为靠后）。其他准则暂无计划。

提问人：mlccpa 时间：2014-10-30 16:47:56
请问大家，有没有新修订的八项准则的电子版啊，年报马上就要开始啦，到哪里都带上七本书，真的是不方便啊，再说啦，也没有那么集中的时间专门来学准则啊，只能抽空看看电子版的啦

回答人：chenyiwei
本版面上有mcking_999网友做的 7 项准则应用指南电子版，你可以搜索一下。准则正文在视野法规库中可直接查到。

提问人：wxchenqy 时间：2014-11-14 14:44:16
谢谢版主。其他准则指南能否提供下载？

回答人：chenyiwei
抱歉，目前就这三个。明年可能还会出一个公允价值计量准则的操作指南。没有为其他准则编制操作指南的计划。

提问人：a31905 时间：2014-11-15 13:29:36
陈版主，您好。在编制合并报表时，集团内部产品销售形成的收入和成本抵消调整这个我能理解，但是集团内部形成的其他交易事项，比如房屋租赁，我有疑问： 集团甲公司下有B和C子公司，B将闲置厂房租赁给C公司使用，会计处理按照租赁处理，在编制合并报表时是否需要将B因租赁形成的营业收入和C形成的成本进行抵消处理？

回答人：chenyiwei
应抵消处理。另外，理论上还应将该内部租赁房屋的折旧计入承租方的产品生产成本中，但在实务中很多企业都忽略了。

提问人：a31905 时间：2014-11-17 15:07:20
陈版主，谢谢您的解答，希望您再帮帮忙。B公司确认收入和计提折旧时： 借：其他应收款 500 贷：其他业务收入 500 借：其他业务成本 400 贷：累计折旧 400 C公司收到发票确认成本时： 借：生产成本 500 贷：其他应付款 500按您的意思是不是B公司确认的其他业务收入和C公司确认的生产成本 500 元进行抵消处理？ 另外，从集团的角度看，B公司因为交易形成的租赁利润 100 元，因为C公司产品并未最终实现销售，是否也应该进行抵消？ 您说的”理论上还应将该内部租赁房屋的折旧计入承租方的产品生产成本中“是指什么，理论上应该如何进行账务处理？

回答人：chenyiwei
因为这部分存货期末尚未实现销售，因此抵销分录应当是：借：其他业务收入 500 ，贷：其他业务成本 400 ，贷：存货 100 ，即按照400 计入生产成本。实际操作中可能简化为直接贷记主营业务成本 100 。

提问人：xhx1985 时间：2014-11-19 15:22:19
陈版，什么时候出最新的准则讲解？

回答人：chenyiwei
准则讲解预计以后可能不会再出。以后再更新的准则就是采用现在的单行本方式，应用指南的容量扩大，代替原有的准则讲解的功能。

提问人：原来你就在这里 时间：2015-08-22 20:51:15
题目上明明说的是计入其他综合收益 400 万，怎么做抵消分录的时候就成了资本公积--其他资本公积

回答人：chenyiwei
应该是笔误，那个“资本公积——其他资本公积”是没有修改彻底的遗留物。

提问人：原来你就在这里 时间：2015-8-26 08:43:58
请问陈版，这个冲减所有者权益的顺序，是按照这几个科目的流动性还是什么来定的吗？
还是股东享有权利的先后顺序？

回答人：chenyiwei
这只是习惯，没有明确的理论依据，可以看作是各股东权益项目的固定性顺序。

提问人：yutaosz 时间：2016-07-28 21:29:06
陈版，可以把《企业会计准则第 20 号——企业合并》实务操作指南 也放上来吗？

回答人：chenyiwei
抱歉，这个没有。

提问人：oliver000 时间：2019-08-14 15:11:26
感谢陈版，辛苦了

回答人：chenyiwei
重新上传一下：
附件 1 《企业会计准则第 2 号——长期股权投资（ 2014 年修订）》实务操作指南8.19.docx (223.53 KB, 下载次数: 315)
2019-8-17 12:25 上传 点击文件名下载附件
附件 2 《企业会计准则第 33 号——合并财务报表（ 2014 年修订）》实务操作指南8.19.docx (420.48 KB, 下载次数: 180)
2019-8-17 12:25 上传 点击文件名下载附件
附件 3 《企业会计准则第 40 号——合营安排》实务操作指南8.19.docx
(269.49 KB, 下载次数: 144)
2019-8-17 12:25 上传 点击文件名下载附件

提问人：zhangx675 时间：2019-08-19 22:04:31
为什么看不了啊？

回答人：chenyiwei
见第 406 楼。

提问人：sww8988 时间：2019-08-31 16:40:02
附件在哪里呀？陈版主？

回答人：chenyiwei
见第 406 楼。